【裁判字號】    95,訴,2819
【裁判日期】    950421
【裁判案由】    返還信用卡消費貸款
【裁判全文】
臺灣臺北地方法院民事判決              95年度訴字第2819號
    原      告  國泰世華商業銀行股份有限公司
    法定代理人  甲○○
    訴訟代理人  丁○○
                丙○○
    被      告  乙○○
                戊○○
上列當事人間給付信用卡消費款事件，本院於民國95年4月19日
言詞辯論終結，判決如下：
    主  文
被告乙○○應給付原告新台幣肆拾玖萬伍仟伍佰陸拾肆元，及其
中新台幣肆拾伍萬陸仟柒佰肆拾陸元部分自民國九十五年二月二
十六日起至清償日止，按年息百分之十九點七計算之利息。
被告乙○○、戊○○應連帶給付原告新台幣壹拾萬肆仟貳佰玖
拾壹元，及其中新台幣壹拾貳萬肆仟壹佰伍拾貳元部分自民國九
十五年二月二十六日起至清償日止，按年息百分之十九點七計算
之利息。
訴訟費用由被告連帶負擔五分之四，餘由被告乙○○負擔。
    事實及理由
甲、程序方面：
一、本件依兩造約定條款第26條約定，雙方合意以臺灣臺北地方
    法院為第一審管轄法院，故本院自有管轄權。
二、按因合併而消滅之公司，其權利義務，應由合併後存續或另
    立之公司承受。公司法第319 條準用同法第75條規定，定有
    明文。查原匯通商業銀行股份有限公司於民國91年6月3日變
    更為國泰商業銀行股份有限公司（下稱國泰銀行），而國泰
    銀行於92 年6月26日經財政部核准與世華聯合商業銀行股份
    有限公司（下稱世華銀行）合併，國泰銀行為消滅銀行，世
    華銀行為存續銀行，世華銀行並於92年10月27日經經濟部核
    准登記更名為國泰世華商業銀行股份有限公司，原國泰銀行
    暨原世華銀行之權利義務關係，由合併後存續並更名之國泰
    世華商業銀行股份有限公司概括承受。
乙、實體方面：
一、原告起訴主張：被告乙○○分別於86年2月15日及92年6月10
    日與原告成立信用卡使用契約，並邀同被告戊○○辦理附卡
    （正卡卡號：0000000000000000，卡別：VISA；附卡卡號：
    0000000000000000，卡別：VISA；附卡卡號：000000000000
    0000，卡別：VISA；正卡卡號：0000000000000000，卡別：
    MASTER），依約被告即得持系爭信用卡於特約商店簽帳消費
    ，但依信用卡約定條款第14、15條，應於當期繳款截止日前
    向原告清償，或以循環信用方式繳付最低應繳金額，逾期清
    償者依信用卡約定條款第15、21、22條之約定，除喪失期限
    利益外，應另行給付原告按年息19.7% 之利息。又被告乙○
    ○分別於92年3月4日及93 年6月15日與原告成立簡易通信貸
    款契約（卡號：0000000000000000、0000000000000000），
    向原告貸款新台幣（下同）31萬元及21萬元，按年息18.5%
    計算利息，約定分60期及36期清償，依年金法按月計付本息
    ，併入信用卡帳單中與信用卡消費帳款一同繳納。依約定條
    款第1、4、5 條約定，若未依約於繳款期限前繳款或未繳足
    月付金時，被告除喪失期限利益，視同全部到期外，另原告
    得將未繳金額之本金部分，或經原告主張視為到期之本金部
    分，按信用卡循環利率年息19.7 %計息。詎被告至95年2月2
    5日止，尚積欠629,855元未清償（含信用卡帳款金額134,29
    1元及簡易通信貸款帳款金額495,564元），經屢向被告催討
    ，未獲置理，爰依信用卡契約、連帶保證及消費借貸法律關
    係提起本件訴訟。並聲明：如主文所示。
二、被告則以：伊等對於原告主張及所提證據並不爭執，但因目
    前所從事資源回收場尚未通過環境評估，無法營作，致收入
    不穩定，無法償還欠款等語，資為抗辯。並聲明：原告之訴
    駁回。
三、查原告主張之事實，業據其提出信用卡申請書、簡易通信貸
    款申請書、信用卡約定條款、簡易通信貸款約定書、債權明
    細報表、歷史帳單、客戶歸戶資料明細查詢表等影本為證，
    而被告於言詞辯論時對於原告主張之事實及證據，均不爭執
    ，依民事訴訟法第280條第1項規定視同自認，堪信為真實。
    從而，原告依信用卡契約、連帶保證及消費借貸之法律關係
    分別請求被告連帶或被告乙○○給付各如主文所示之本金及
    利息，為有理由，應予准許。
四、訴訟費用負擔之依據：民事訴訟法第78條、第85條第1 項但
    書、第2項。
中    華    民    國    95    年    4     月    21    日
                        民事第一庭法官  傅中樂
以上正本係照原本作成。
如對本判決上訴，須於判決送達後20日內向本院提出上訴狀。
中    華    民    國    95    年    4     月    21    日
                                書記官  葉志昭


司法院資訊處製作；財團法人民間司法改革基金會備份。
